【裁判字號】    91,訴,1457
【裁判日期】    920522
【裁判案由】    營業稅
【裁判全文】
臺北高等行政法院判決                            九十一年度訴字第一四五七號
                              .
    原      告  甲○○
    被      告  財政部臺北市國稅局（承受臺北市稅捐稽徵處業務）
    代  表  人  張盛和（局長）
    訴訟代理人  乙○○
右當事人間因營業稅事件，原告不服財政部中華民國九十一年三月十四日台財訴字第
○八九○○八三七八一號訴願決定，提起行政訴訟。本院判決如左：
    主  文
原告之訴駁回。
訴訟費用由原告負擔。
    事  實
一、事實概要：原告未依規定申請營業登記，多次經台北市政府警察局松山分局（以
    下簡稱松山分局）查獲經營有女性陪侍之松竹餐廳，函移被告機關審理結果以原
    告未依規定申請營業登記，擅自於民國（以下同）八十八年七月三十日起至八十
    八年十二月十三日止營業，營業收入計新台幣（以下同）六八五、○○○元（不
    含稅），漏未報繳營業稅一七一、二五○元，除核定補徵漏報銷售額，逃漏營業
    稅計一七一、二五○元（已於八十九年三月九日補繳）外，並按所漏稅額處四倍
    之罰鍰計六八五、○○○元（計至百元為止）。原告不服，申請復查，未獲變更
    ，提起訴願，亦遭駁回，原告猶不甘服，遂向本院提起行政訴訟。
二、兩造聲明：
  (一)原告聲明：訴願、復查決定及原處分均撤銷。
  (二)被告聲明：駁回原告之訴。訴訟費用由原告負擔。
三、兩造之爭點：
    自八十八年七月三十日起至八十八年十二月十三日止，原告是否係松竹餐廳之實
    際負責人？
甲、原告主張：
  (一)被告依據局松山分局八十八年十二月三日臨檢紀錄三「詢據現場負責人石麗玉稱
    該店實際負責人為甲○○」之供述，未詳加調查證據即補徵營業稅及罰鍰，顯嫌
    草率。歷次詢問，原告雖提出口頭查證，被告均置之不理，片面依據石麗玉之供
    詞，難令人甘服。
  (二)原告所有位於台北市○○街七十四巷二之一號房屋，早在八十八年租予案外人廖
    秀蓮及石麗玉經營茶室，延續至九十年一月一日止，有房屋租賃契約書可為證。
    而原告於起訴狀所附之契約書，被告以並非當年之契約書為由不予查明，惟原告
    所提之契約書為每次換約，當然非當年之契約書。又廖秀蓮租賃期間，原告均有
    申報綜合所得稅，請鈞院調閱原告當年申報所得稅之資料，或傳訊承租人，文件
    真假自可釐清。
  (三)當時因原處分機關告知承認漏稅即可減免裁罰，原告才於聲明書簽名，該茶室並
    非原告所經營。
乙、被告主張：
  (一)查原告前於八十八年七月九日即由松山分局查獲，擅自於八十八年七月五日開始
    經營有女性陪侍之松竹餐廳，並作成臨檢紀錄表，並由被告機關所屬松山分處據
    以審理核定原告未依規定申請營業登記，擅自於八十八年七月五日起至八十八年
    七月九日止經營有女性陪侍之松竹餐廳，營業收入計六○、○○○元，逃漏營業
    稅計一五、○○○元，除補徵所漏稅款外，並按原告所漏稅額處三倍罰鍰在案，
    先予陳明。
  (二)次查本件原告之違章事實，有松山分局八十九年一月七日北市警松分字第八九六
    ○二五六三○○號函及八十八年十二月十三日臨檢紀錄表、被告機關所屬松山分
    處八十九年一月十九日北市稽松山甲字第八九○○一○七四○○號調查函、原告
    八十九年三月二十四日書立之聲明書等附卷可稽，違章事證明確，洵堪認定。至
    原告主張僅以臨檢紀錄表作為裁處依據顯有失當云云，經查原告經松山分局於八
    十八年十二月十三日臨檢查獲擅自經營有女性陪侍之松竹餐廳，每日營業額為五
    、○○○元，復經被告機關所屬松山分處再函請原告到處說明，經原告於八十九
    年三月二十四日出具聲明書坦承其自八十八年七月三十日至同年十二月十三日止
    銷售額計六八五、○○○元不諱，足見原告所訴僅以臨檢紀錄表作為裁處依據乙
    節，並不實在。又原告雖於八十九年三月九日補繳稅款，然其迄今仍未補辦營業
    登記，是該分處按該業別應適用之稅率百分之二十五據以補稅及按所漏稅額處四
    倍罰鍰，應無違誤。至其提出房屋租賃契約，主張已將該房屋出租予廖秀蓮乙節
    ，經查該租賃合約書所載之租賃期限八十九年一月一日起至九十年一月一日止，
    與本件違章期間八十八年七月三十日至八十八年十二月十三日無涉，原告所訴，
    應不足採。原核定補徵稅額及罰鍰處分揆諸首揭法條規定應無不合，被告機關復
    查決定及財政部訴願決定遞予維持亦無不當，敬請續予維持。
    理  由
壹、程序方面：
    有關營業稅案件，自九十二年一月一日起，原由臺北市稅捐稽徵處承辦，改由財
    政部臺北市國稅局概括承受，是其聲明承受訴訟，核無不合，應予准許。
貳、實體方面：
一、補徵營業稅部分：
  (一)按「特種飲食業之營業稅稅率如左：一、‧‧‧二、酒家及有女性陪侍之茶室、
    咖啡廳、酒吧等之營業稅稅率為百分之二十五。」「營業人之總機構及其他固定
    營業場所，應於開始營業前，分別向主管稽徵機關申請營業登記。‧‧‧」「營
    業人有左列情形之一者，主管稽徵機關得依照查得之資料，核定其銷售額及應納
    稅額並補徵之：一、‧‧‧三、未辦妥營業登記，即行開始營業，‧‧‧而未依
    規定申報銷售額者。」分別為行為時營業稅法第十二條第二款、第二十八條及第
    四十三條第一項第三款之規定。
  (二)本件係原處分機關以原告未依規定辦理營業登記，經松山分局查獲經營有女性陪
    侍之松竹餐廳，認定其自八十八年七月三十日起至同年十二月十三日止營業，營
    業收入計六八五、○○○元（不含稅），漏未報繳營業稅一七一、二五○元，爰
    核定補徵營業稅一七一、二五○元。原告則主張系爭房屋，於八十八年間即租予
    林廖秀蓮及石麗玉經營茶室，且延續至九十年一月一日止，該茶室並非原告所經
    營云云，資為抗辯。
  (三)經查：
    (1)松山分局八十八年七月九日臨檢紀錄表檢查實況載明略以：「經訊現場負責人
      林廖秀蓮供稱該店之實際負責人甲○○，‧‧，自八十八年七月五日開始營業
      ，‧‧，僱用女服務生陪侍，每日營業額為新台幣一二、○○○元，‧‧。」
      等語；另同分局八十八年十二月十三日臨檢紀錄表檢查實況載明略以：「訊據
      現場負責人石麗玉稱該店之實際負責人為甲○○，‧‧，該店小姐陪侍客人，
      每日營業額約為新台幣五、○○○元左右，‧‧。」等語，各有臨檢紀錄表等
      影本一紙附處分卷可考；查系爭房屋前後二次被查獲未依規定辦理營業登記，
      而經營有女性陪侍之松竹餐廳，其現場負責人均供稱原告為實際負責人，況原
      告於申請復查之申請狀中，並未否認其係實際負責人，有八十九年九月四日申
      請書一份在卷足憑；是以原告主張其並非松竹餐廳之實際負責人，並不足採。
    (2)原告於八十九年三月二十四日出具聲明書，坦承其自八十八年七月三十日至同
      年十二月十三日止銷售額計六八五、○○○元，有該聲明書在卷足憑；原告主
      張其當時因原處分機關告知承認漏稅即可減免裁罰，才於聲明書簽名等語，並
      未舉證以實其說，上開主張，自不足採。
    (3)另該租賃合約書所載之租賃期限八十九年一月一日起至九十年一月一日止，與
      本件違章期間八十八年七月三十日至八十八年十二月十三日無涉，雖原告提出
      台北市松山區安平里長之證明書一紙證明，系爭房屋於八十八年間係租予林廖
      秀蓮及石麗玉二人云云；查八十九年房屋租賃既訂有書面契約，依常情，八十
      八年度若訂有契約，亦應有契約書；惟原告卻未能提出八十八年度租賃契約書
      ，所主張已將該房屋出租予廖秀蓮乙節，亦不足採。
  (四)綜上，原告自八十八年七月三十日起至八十八年十二月十三日止，係松竹餐廳之
    實際負責人，應可認定；其間營業收入計六八五、○○○元，原處分核定補徵稅
    額一七一、二五○元，依法自無不合。
二、罰鍰部分：
  (一)按「納稅義務人，有左列情形之一者，除追繳稅款外，按所漏稅額處一倍至十倍
    罰鍰，並得停止其營業：一、未依規定申請營業登記而營業者。」為行為時營業
    稅法第五十一條第一款之規定。
  (二)本件原告未依規定申請營業登記，自於八十八年七月三十日起至八十八年十二月
    十三日止擅自經營有女性陪侍之松竹餐廳，營業收入計六八五、○○○元（不含
    稅），漏未報繳營業稅額一七一、二五○元之事實，已如上述；原處分機關按所
    漏稅額處四倍之罰鍰計六八五、○○○元，亦無不合。
參、綜上所述，原告徒執前詞，聲請撤銷原處分及訴願決定，為無理由，應予駁回。
肆、本件事證已臻明確，原告聲請本院傳訊承租人及調查原告申報綜合所得稅資料，
    本院認縱傳訊承租人，並不足影響本件判決結果，爰未予傳訊，併此敘明。
據上論結，本件原告之訴為無理由，爰依行政訴訟法第九十八條第三項前段，判決如
主文。
中    華    民    國    九十二      年      五        月      二十二    日
              臺 北 高 等 行 政 法 院   第 七 庭
                             審 判 長 法  官  鄭  小  康
                                      法  官  林  金  本
                                      法  官  黃  秋  鴻
右為正本係照原本作成。
如不服本判決，應於送達後二十日內，向本院提出上訴狀並表明上訴理由，如於本判
決宣示後送達前提起上訴者，應於判決送達後二十日內補提上訴理由書（須按他造人
數附繕本）。
中    華    民    國    九十二      年      五        月    二十二      日
                                        書 記 官  王琍瑩


司法院資訊處製作；財團法人民間司法改革基金會備份。
